【裁判字號】    98,簡上,841
【裁判日期】    981006
【裁判案由】    詐欺
【裁判全文】
臺灣板橋地方法院刑事判決             98年度簡上字第841號
上  訴  人
即  被  告  甲○○
上列上訴人即被告因詐欺案件，不服本院中華民國98年5 月27日
98年度簡字第3132號第一審判決（聲請簡易判決處刑案號：臺灣
板橋地方法院檢察署98年度偵緝字第615 號、98年度偵字第5057
號），提起上訴，本院管轄之第二審合議庭判決如下：
    主  文
上訴駁回。
    事實及理由
一、本案經本院審理結果，認第一審以被告甲○○幫助意圖為自
    己不法之所有，以詐術使人將本人之物交付，依刑法第30條
    第1 項前段、第2 項、第339 條第1 項、第55條、第41條第
    1 項前段等規定，判決判處有期徒刑3 月，如易科罰金，以
    新臺幣1 千元折算1 日，除被告未就證據能力表示異議外，
    各該證據依刑事訴訟法規定，經核亦無不具證據能力之情事
    ，而原審判決之認事用法均無違誤，量刑亦屬適當，應予維
    持，爰引用如附件第一審刑事簡易判決書所記載之犯罪事實
    、證據及理由。
二、被告甲○○上訴意旨略以：伊所申辦之中國信託商業銀行蘆
    洲分行帳戶（下稱本案中國信託帳戶）存摺、提款卡連同密
    碼是在夜市遺失不見，並非將該帳戶交給他人使用，而伊發
    覺本案中國信託帳戶遺失後，亦有報案；另伊所申辦之玉山
    商業銀行三重分行帳戶（下稱本案玉山銀行帳戶）應該是放
    在家裡不見，伊也是被害人云云。然查：
（一）被告前開辯解內容，業經原審判決引用檢察官聲請簡易判
      決處刑書內之證據內容，已詳予論述顯與常情有悖，實難
      採信等情綦詳，而被告雖不服原審判決提起本件上訴，惟
      其迄至審判期日終結為止，未曾提出或聲請本院調查任何
      對其有利之證據資料供參，是其顯係對原判決已詳加說明
      論斷之事項，僅徒憑己意再為爭執，實未依據既存卷證資
      料具體指出或表明原判決之採證、認事或用法有如何之不
      當或違法情形，自無可採。
（二）況被告於檢察官訊問時，即當庭供明本案中國信託帳戶之
      密碼數字在卷，足見其記憶力甚佳，有何必要特意將之書
      寫在存摺上供人得悉使用？再倘被告於本院審理時所言為
      真，則其本案中國信託帳戶、本案玉山銀行帳戶既係於不
      同時間、地點所遺失者，何以詐欺正犯得緊接於97年9 月
      30日、97年10月2 日，分別利用前開二帳戶對被害人李佳
      玲、乙○○進行詐騙？足認被告所辯亦與常理有違，尚難
      憑採，而應認確係由其本人將前開二帳戶物件一同交付予
      詐欺正犯使用無疑。
三、綜上所述，原審判決認事用法及量刑經核均無違誤瑕疵可指
    ，被告甲○○提起上訴，仍執前詞表示不服原審判決云云，
    洵屬無據，應予駁回。
據上論斷，依刑事訴訟法第455 條之1 第3 項、第368 條、第37
3 條，判決如主文。
本案經檢察官馮君傑到庭執行職務。
中    華    民    國    98    年    10    月     6    日
                刑事第十七庭  審判長法  官  曾 正 耀
                                    法  官  林 鈺 琅
                                    法  官  張 兆 光
上列正本證明與原本無異。
不得上訴。
                                    書記官  曹 秋 冬
中    華    民    國    98    年    10    月    6     日


司法院資訊處製作；財團法人民間司法改革基金會備份。
